Contato

19996125657 (Mobile) eaelton@gmail.com

www.linkedin.com/in/ eltondeoliveira (LinkedIn) elton-de-oliveira.blogspot.com/ (Portfolio)

Principais competências

Redação

Otimização para mecanismos de busca (SEO)

WordPress

Certifications

English Test

Produção de conteúdo: estratégias, planejamento e gestão

Tráfego Pago: Otimizações e aprofundamentos no Google Ads

Elton de Oliveira

Produtor, Revisor de Conteúdos & SEO • Redator de Tecnologia e Serviços, Copywriter & Ghost Writer • Professor de Língua Portuguesa e Cultura Brasileira (para nativos e estrangeiros) São Paulo, São Paulo, Brasil

Resumo

Redação Estratégica | SEO Avançado | Ghostwriting Corporativo

Formado em Letras pela UNICAMP (TOP 3 universidades da América Latina), atuo há 10+ anos na Indústria de Conteúdos Digitais, combinando expertise em Humanidades com tecnologia aplicada.

Principais Competências:

Criação de Conteúdo Multinicho:

Tecnologia da Informação (Cybersecurity, Cloud Computing, SaaS/PaaS, Assembling)

Programação (*Python, Java, JavaScript, PHP, C++, C#, HTML5, Frameworks*)

Inovação (IA, Machine Learning, Big Data, Open Source Search Engines)

Temas Gerais (Sustentabilidade, Filosofia, Economia, Direito, Gambling, Jogos Eletrônicos)

Otimização Técnica (SEO):

Google Search (estratégias baseadas em pesquisa acadêmica com nota 9.8/10 na UNICAMP)

WordPress e HTML5 (estruturação de dados para motores de busca)

Ferramentas de Análise (SEMrush, Ahrefs, Google Search Console)

Ghostwriting Estratégico:

Conteúdos Técnicos (tutoriais de desenvolvimento, manuais de ferramentas, white papers)

Material Acadêmico (MOOCs, revisão de textos, assessoria e correção de redações)

Narrativas Corporativas e Storitelling (para empresas, agências e personalidades)

Trago o diferencial para a àrea de Conteúdo da sua empresa: Domínio de +15 linguagens/frameworks técnicos (da programação à análise de dados)

Experiência comprovada em Publicidade Online (conteúdos que convertem, não apenas informam)

Visão Multidisciplinar (integrando temas como Sociologia, Política Internacional e TI em narrativas coerentes)

Adaptabilidade (desde Viagem e Turismo até PaaS complexos)

Atuação Recente:

Conteúdos para Scale-ups de TI: Tutoriais de Cloud Computing e Machine Learning Artigos técnicos e produção de documentação Estratégias de SEO para SaaS

Entre em contato para saber mais sobre como podemos elevar o nível de seus materiais e publicações!

Experiência

Colégios Privados de Campinas e Região & Plataformas Online Professor de Língua Portugesa (Língua Estrangeira / 2ª Língua, Redação, Gramática e Literatura) agosto de 2008 - Present (16 anos 10 meses)
Brasil

Como corretor e professor de redação, as experiências e atividades costumam ser sempre as mesmas, envolvendo ações que incluem, entre outras:

- Avaliar as redações dos alunos de maneira objetiva, com base nos critérios definidos pela Coordenação Pedagógica, outros professores envolvidos e atividade:
- Utilizar recursos digitais corretos para melhor auxílio ao verificar os erros e acertos nas redações;
- Fornecer feedbacks precisos e eficientes, favorecendo o pensamento crítico e autônomo do aluno ao posicionar-se em um texto;

- Definir e adaptar novos critérios para avaliação das redações, juntamente ao professor e outros especialistas - envolvendo os principais concursos do país: ENEM, FUVEST, UNICAMP, VUNESP etc.;

- Oferecer sugestões para melhoria do desempenho dos alunos em cada atividade, podendo variar conforme a necessidade da instituição.

*

Já como professor de aulas particulares de cultura e língua brasileira para estrangeiros, meu objetivo é ensinar a língua portuguesa para pessoas sem nenhuma experiência com a nossa cultura.

Para isso, são preparadas aulas personalizadas conforme as necessidades e objetivos do aluno, ensinando a gramática da língua portuguesa, apresentando a cultura brasileira de maneira geral - desenvolvendo atividades de comunicação oral e escrita em português.

Sempre corrigindo exercícios e trabalhos escritos para identificar as atuais e as potenciais dificuldades de produção que se apresentam.

Além disso, ofereço suporte adicional, como materiais de estudo e dicas de recursos online, comunicando-me constantemente com o aluno para entender suas necessidades e ajustar as aulas conforme suas expectativas.

Secretaria da Educação do Estado de São Paulo Agente de Apoio abril de 2024 - agosto de 2024 (5 meses)

Meer

Colunista

junho de 2023 - 2024 (1 ano)

Produção voluntária de artigos-ideias para a revista, em formato de blog.

Elton de Oliveira | Conteúdos & Marketing

Analista e Produtor de Conteúdos Digitais, Freelancer - Planejamento, Redação e Revisão

janeiro de 2018 - dezembro de 2023 (6 anos)

Brasi

Entre as habilidades necessárias e as funções cumpridas na função, podemos destacar:

— Pesquisa e execução das propostas, baseadas nas palavras-chave mais relevantes para as necessidades do cliente;
— Sempre optando pelas melhores referências, planejando e construindo materiais a partir de fontes confiáveis para embasar o conteúdo;
— Comunicação aberta e facilitada com o cliente (por meio de vários canais e horários dinâmicos) para entender suas necessidades e ajustar o conteúdo conforme suas expectativas assertivamente;
— Cumprimento dos prazos estabelecidos, com muita facilidade para trabalhar assincronamente;
— Participação ativa em treinamentos e atualizações para aprimoramento técnico e criativo, sempre que disponibilizado por empresas, clientes e parceiros;
— Redação de textos otimizados para mecanismos de busca (SEO), garantindo a inclusão de palavras-chave solicitada da forma mais orgânica possível, posso usar o auxílio de ferramentas específicas (SEMRush, YOAST, GPT etc.) ou não — o cliente pode escolher a padronização e estilos empregados no conteúdo que preferir;
— Revisão e correção estilística, gramatical e ortográfica, sempre com atenção e disciplina, garantindo mais confiança e conforto para quem lê, ouve ou assiste ao conteúdo. A sua persona é muito importante para meu trabalho;
— Edição de materiais publicitários ou informativos, para torná-los mais claros e concisos, se necessário;
— Utilização de técnicas de copywriting para um conteúdo mais persuasivo e atraente para o seu público-alvo;

— Planejamentos e pesquisas aprofundadas sobre o tema a ser abordado no conteúdo, sempre buscando por mais relevância para o maior engajamento

possível;

— Adaptação do estilo de escrita conforme finalidade e formato do conteúdo a ser trabalhado em cada projeto: artigos de blog, e-books, infográficos, UI/UX, manuais, etc.

Plataformas de Conteúdos, Agências, Empresas & Escolas de Tecnologia, Assessoria de Comunicação Copywriter & Ghostwriter janeiro de 2010 - dezembro de 2023 (14 anos)

Elton de Oliveira is a professional in the field of content creation, with experience in various areas such as web development, screenwriting, technical and generalist writing, translation, and teaching Portuguese and Brazilian culture to foreigners.

Holding a degree from Unicamp, Brazil's top language university, and has a keen curiosity that has led him to explore many fields within the Brazilian digital content industry.

In addition to his work as a content producer, he also teaches Brazilian culture and language, and has authored various works as a writer and ghost writer. He has a strong background in academia and has experience in research and data analysis.

Overall, Oliveira's expertise in content creation and his multidisciplinary background make him a versatile professional with a wide range of skills and knowledge to offer in the digital content industry.

Redabrain

Web Development, Content Creator, Social Media Manager, Editorial Team, Staff Writer & Recruitment março de 2018 - março de 2022 (4 anos 1 mês)

Campinas, São Paulo

Serviços de Desenvolvimento e Implementação de Sistemas Web, Consultoria e Recrutamento para pequenos e médios empreendimentos.

Universidade Estadual de Campinas SAE/BAEF

março de 2008 - fevereiro de 2020 (12 anos)

Campinas, São Paulo, Brasil

*** Conta-se o tempo que estive fora da Universidade, aproximadamente 5 anos (2011-2016).

Entre as experiência com a bolsa SAE e BAEF da Unicamp, participei das mais diversas atividades acadêmicas, como:

- Participação ativa em projetos de pesquisa da própria instituição (IFCH, IG/ DPCT, IEL/LABEURB);
- Auxílio a docentes e funcionários em atividades de extensão universitária (Revistas Pagu, atividades em cursinhos populares, entre outros);
- Monitoria em disciplinas (IEL/CEL);
- Participação em eventos científicos (IEL, IFCH, FCM, IF, entre outros);
- Auxílio no desenvolvimento de projetos (IF, IFCH, FE, IA).

Ainda, participei de atividades de formação complementar, como cursos, palestras e workshops na instituição, que vão desde às áreas de Educação e Sociologia à Ciência & Tecnologia, na busca de continuamente aprimorar habilidades acadêmicas e profissionais durante meu período de graduação.

Governo Da Bahia

Auxílio e Desenvolvimento de Projetos Culturais março de 2012 - fevereiro de 2013 (1 ano)

Jequié & Itabuna. Bahia, Brasil,

Participação em alguns projetos culturais no interior baiano, entre eles, incluem:

- Projeto Deus e o Diabo na Terra do Sol no Sertão da Bahia

Realizado em 2012 e patrocinado pelo Governo do Estado da Bahia. Esse projeto consistiu em uma série de eventos culturais em mais de 13 cidades do sertão baiano. Em cada cidade, foram realizadas exibições de filmes, uma peça teatral adaptada à obra título do projeto, workshops e outras atividades relacionadas à cultura e história do Nordeste brasileiro.

Participei das últimas etapas do referido projeto como ator, apoio e instrutor, orientado por Ricardo Barnabé, grande autor e produtor atuante na região da cidade de Jequié.

- Itabuna, vários projetos

Durante o ano de 2012, trabalhei em projetos da Fundação Itabunense de Cultura e Cidadania (FICC), lugar onde tive a oportunidade de participar de

diversas atividades culturais e artísticas. Era o principal meio de construir projetos culturais que pudessem contribuir para a sociedade.

Participando de editais municipais e estaduais de cultura, tive a chance de trabalhar na adaptação de obras literárias de Jorge Amado para o teatro, em colaboração com Marquinhos Nô, um dos mais renomados teatrólogos e autores daquela região.

Um dos projetos aprovados consistia na exibição de obras de Amado aos moldes de contação de histórias, em mais de 15 escolas da cidade. Durante as construções de cada uma das peças, pude explorar minha criatividade e habilidades de escrita, bem como aprimorar minhas habilidades de direção e produção teatral.

Durante o período, também tive a oportunidade de participar ativamente do São João de Ferradas, um evento tradicional e animado que reúne a comunidade local para celebrar a cultura e as tradições, principalmente do tempo em que o cacau era ouro do sul da Bahia.

No São João de Ferradas, pude contribuir para a organização e produção de um dos eventos, colaborando com a equipe da FICC na elaboração de atividades e atrações para o público presente.

Formação acadêmica

Universidade Estadual de Campinas

Bacharelado e Licenciatura, Letras · (janeiro de 2016 - dezembro de 2020)

Universidade Estadual de Campinas

Bacharelado e Licenciatura, Brazilian Culture and Language · (janeiro de 2008 - novembro de 2011)